臺灣高等法院刑事裁定
110年度抗字第451號
抗  告  人
即  受刑人  吳振彰



上列抗告人即受刑人因聲請定其應執行刑案件，不服臺灣桃園地
方法院110年度聲字第538號，中華民國110年2月19日裁定（聲請
案號：臺灣桃園地方檢察署110年度執聲字第365號），提起抗告
，本院裁定如下：
    主  文
原裁定撤銷，發回臺灣桃園地方法院。
    理  由
一、原裁定意旨略以：查抗告人即受刑人吳振彰（下稱抗告人）
    經原審法院分別判處如附表所示之有期徒刑，附表編號1及
    編號3之罪為得易科罰金之罪，附表編號2之罪為不得易科罰
    金之罪，有本院被告前案紀錄表及各該判決為證，是附表之
    罪依刑法第50條第2項規定，應視受刑人之意願，始由檢察
    官聲請將附表之罪定應執行之刑。然查，抗告人就附表之罪
    ，已於是否聲請定應執行刑調查表上勾選「就上列案件我不
    要聲請定刑」，顯見抗告人明確表明無意願請求檢察官為其
    聲請定刑之意見，則檢察官之聲請尚與刑法第50條第2項之
    規定未合，自應駁回。
二、抗告意旨略以：抗告人願意就所犯違反槍砲彈藥刀械管制條
    例、恐嚇取財罪等2案聲請合併定其應執行刑，並願意切結
    ，當初在調查表上勾選錯誤，請撤銷原裁定，更為適法之裁
    定云云。
三、按數罪併罰，有二裁判以上者，依刑法第51條之規定，定其
    應執行之刑；宣告多數有期徒刑者，於各刑中之最長期以上
    ，各刑合併之刑期以下，定其刑期，但不得逾30年；宣告多
    數罰金者，於各刑中之最多額以上，各刑合併之金額以下，
    定其金額，刑法第53條、第51條第5款、第7款分別定有明文
    。又按裁判確定前犯數罪者，併合處罰之。但有下列情形之
    一者，不在此限：一、得易科罰金之罪與不得易科罰金之罪
    。二、得易科罰金之罪與不得易服社會勞動之罪。三、得易
    服社會勞動之罪與不得易科罰金之罪。四、得易服社會勞動
    之罪與不得易服社會勞動之罪。前項但書情形，受刑人請求
    檢察官聲請定應執行刑者，依第51條規定定之，刑法第50條
    第1項、第2項亦有明文。
四、經查：
　㈠本件抗告人犯如附表所示之3罪，經原審法院及本院判處如附
    表所示之刑，均經分別確定在案（聲請書誤載部分更正如附
    表所示），且如附表編號2至3所示之罪均為如附表編號1所
    示之裁判確定前所犯，其中抗告人所犯如附表編號1、3所示
    之罪所處之刑均得易科罰金，如附表編號2所示之罪所處之
    刑則不得易科罰金，而檢察官向原審提出之受刑人是否聲請
    定應執行刑調查表，業經抗告人於「就上列案件我不要聲請
    定刑」之選項打勾並簽名捺印等情，此有上開刑事判決、臺
    灣桃園地方法院檢察署調查受刑人是否聲請定應執行刑調查
    表及本院被告前案紀錄表在卷可稽（見110年度執聲字第365
    號卷第7至62；原審卷第23頁；本院卷第15至18頁）。
　㈡原裁定以抗告人明確表示無意願請求檢察官為其聲請定刑，
    與刑法第50條第2項之規定未合，駁回檢察官之聲請等語，
    固非無見。然查，本件檢察官聲請意旨係就如附表編號1至3
    所示之罪所處之有期徒刑部分及如附表編號1、2所示之罪併
    科罰金部分向法院聲請合併定應執行刑，姑不論抗告人是否
    有意願請求檢察官就上開各罪聲請定其應執行刑（抗告人爭
    執詳見後述），惟其中如附表編號1、3所示有期徒刑部分（
    屬均得易科罰金之罪）及如附表編號1、2所示併科罰金部分
    ，縱未經受刑人請求，檢察官仍得就上開部分逕向法院聲請
    合併定其應執行之刑，原審就檢察官合法聲請部分，仍應裁
    定合併定受刑人應執行之刑。然原審未審及此，僅以抗告人
    明確表示無意願請求檢察官為其聲請定刑為由，將檢察官本
    件聲請全部駁回，於法即有未合。
　㈢又抗告意旨指稱其對於如附表編號2、3所示之罪確有意願聲
    請定其應執行刑，調查表上係勾選錯誤等語，則關於抗告人
    是否有意願聲請定其應執行刑？聲請定其應執行刑之範圍為
    何？即有待查明。
五、綜上所述，原審未查逕將檢察官本件聲請全部駁回，尚有未
    合；且抗告人對於如附表編號1至3所示之罪所處有期徒刑部
    分，有無聲請定其應執行刑之意願，亦有查明之必要，為維
    持抗告人審級利益，自應由本院將原裁定撤銷，發回原審法
    院詳為調查審認後，另為適法之處理。
據上論斷，應依刑事訴訟法第413條前段，裁定如主文。
中　　華　　民　　國　　110 　年　　3 　　月　　31　　日
　　　　　　　  　刑事第二十三庭審判長法　官  許永煌
　　　　　　　　　　　　　　　　　    法　官  黃美文
　　　　　　　　　　　　　　　　　    法　官  雷淑雯
以上正本證明與原本無異。
如不服本裁定，應於收受送達後5日內向本院提出抗告狀。
                                      書記官  林立柏
中　　華　　民　　國　　110 　年　　4 　　月　　 1　　日
附表
編            號  1 2 3 罪            名  不能安全駕駛動力交通工具 未經許可，持有可發射子彈具有殺傷力之改造槍枝 恐嚇取財 宣     告     刑  有期徒刑2月，併科罰金新臺幣1萬元，有期徒刑如易科罰金，罰金如易服勞役，均以新臺幣1仟元折算1日。 有期徒刑3年8月，併科罰金新臺幣10萬元，罰金如易服勞役，以新臺幣1仟元折算1日。 有期徒刑4月，如易科罰金，以新臺幣1仟元折算1日。 犯   罪  日   期  108年8月31日至108年9月1日 107年1月間至107年6月8日 106年12月22日 偵查（自訴）機關 年  度   案  號  臺灣桃園地方檢察署108年度偵字第25152號 臺灣桃園地方檢察署107年度偵字第16748號 臺灣桃園地方檢察署108年度偵字第18223號 最  後 事實審 法    院 臺灣桃園地方法院 臺灣高等法院 臺灣桃園地方法院  案    號 109年度壢交簡字第120號 109年度上訴字第1166號 109年度簡字第22號  判決日期 109年1月17日 109年5月28日 109年5月28日 確  定 判  決 法    院 臺灣桃園地方法院 臺灣高等法院 臺灣桃園地方法院  案    號 109年度壢交簡字第120號 109年度上訴字第1166號 109年度簡字第22號  確定日期 109年3月5日 109年6月29日 109年7月8日 備            註  臺灣桃園地方檢察署109年度執字第4984號 臺灣桃園地方檢察署109年度執字第13314號 臺灣桃園地方檢察署109年度執字第14519號